# 请教陈版主：顺逆流交易未实现内部损益中少数股东损益和少数股东权益确认相关问题

提问人：wy_xx123 时间：2023-08-17 13:53:15
关于顺逆流交易未实现内部损益中少数股东损益和少数股东权益确认相关问题，请教陈版主：
1.顺流交易中未实现内部损益在母公司，与少数股东无关，所以不调整少数股东损益，但子公司资产有虚增（假设为母公司以比成本价多的价钱销售资产给子公司），为什么不调整少数股东权益呢？
2.子公司与子公司之间的交易是顺逆流交易吗？如何考虑少数股东权益和少数股东损益呢？3.顺逆流交易只涉及资产相关交易吗？如果是提供服务，提供服务方确认收入和成本，接受服务方核算为费用或资产，是不是也要按照顺逆流交易的思路调整？
感谢！

回答人：chenyiwei
1 、子公司虽然存货价值有虚增，但对应于其他资产（如银行存款）的减少或者负债（如应付账款）的增加，总体上净资产未变（在该项内部交易损益实现前），自然也就不影响少数股东权益。
2 、子公司与子公司之间的交易，通常称为平流交易。根据《企业会计准则第 33 号——合并财务报表（ 2014 年修订）》第三十六条规定：“子公司之间出售资产所发生的未实现内部交易损益，应当按照母公司对出售方子公司的分配比例在“归属于母公司所有者的净利润”和“少数股东损益”之间分配抵销。”。
3 、提供服务的交易也涉及顺流或逆流交易。但实务中提供服务的交易，一方确认收入成本的同时，对方也就确认费用了，所以期末无未实现损益。但如果服务接受方将购买服务的成本资本化计入资产价值的，则同样会涉及期末未实现损益的抵销问题。